# 请教陈版，投资性房地产公允模式转在建的问题

提问人：gpqg 时间：2019-03-25 12:51:11
陈版，投资性房地产采用公允价值模式进行后续计量后需要扩建，因此把投资性房地产-成本、投资性房地产-公允价值变动，全部转入投资性房地产-在建。将来完工后，再将投资性房地产-在建转到投资性房地产-成本中去。我的问题是：
1. 之前期间的投资性房地产公允价值变动产生的公允价值变动损益，在工程完工后应该如何处理？
2. 在建期间的公允价值变动，在工程完工后，是否需要将在建期间的公允价值变动计入公允价值变动损益？
谢谢陈版！

回答人：chenyiwei
1 、投资性房地产转入在建工程，只是资产形态的变化，并未处置，也未改变其预期使用模式，故原先累计确认的公允价值变动损益在转入在建工程时以及从在建工程转回投资性房地产时均不做处理，仍然是待日后处置或转销该资产时进行处理。
2 、在建期间，如果能够准确、合理地计量在建的投资性房地产的公允价值的，则继续确认其公允价值变动损益；如果在建期间公允价值暂时不能可靠计量的，则在建期间暂停确认公允价值变动，到完工后公允价值再次可以可靠计量时，恢复按公允价值计量，并将恢复后的首次公允价值计量的差额全部确认为完工年度的公允价值变动损益。